臺灣高等法院刑事裁定
110年度聲字第1906號
聲  請  人  臺灣高等檢察署檢察官
受  刑  人  翁明鈞



上列聲請人因受刑人違反銀行法等案件，先後經判決確定，有二
裁判以上，聲請定其應執行之刑（聲請案號：臺灣高等檢察署11
0年度執聲字第897號），本院裁定如下：
    主  文
翁明鈞犯如附表所示各罪所處之刑，應執行有期徒刑捌年。
    理  由
一、聲請意旨略以：受刑人翁明鈞因違反銀行法等數罪，先後經
    判決確定如附表，應依刑法第53條、第51條第5款規定，定
    其應執行之刑，爰依刑事訴訟法第477條第1項規定聲請定應
    執行之刑等語。
二、按刑法第51條第5款業於民國94年2月2日修正公布，並自95
    年7月1日施行，將原規定：「宣告多數有期徒刑者，於各刑
    中之最長期以上，各刑合併之刑期以下，定其刑期。但不得
    逾二十年。」修正為「宣告多數有期徒刑者，於各刑中之最
    長期以上，各刑合併之刑期以下，定其刑期。但不得逾三十
    年。」新法第51條第5款將多數有期徒刑合併應執行之刑，
    由修正前之不得逾20年，提高為不得逾30年，是新法施行後
    ，自應依新法第2條第1項：「行為後法律有變更者，適用行
    為時之法律。但行為後之法律有利於行為人者，適用最有利
    於行為人之法律。」規定，比較適用最有利於行為人之法律
    。查本件受刑人所犯如附表編號1所示之罪，係於95年7月1
    日前所犯，經比較新舊法，修正前刑法第51條第5款較有利
    於行為人，依刑法第2條第1項前段之規定，應依修正前刑法
    第51條第5款定應執行刑。至受刑人為如附表編號1至3所示
    犯行行為後，刑法第50條固於102年1月23日修正公布，並於
    同年月25日施行，惟附表編號1至3所示之罪所處之刑，均為
    不得易科罰金之刑，不論依修正前後刑法第50條規定，均應
    併合處罰，即無庸為新舊法之比較，應逕適用裁判時即新法
    之規定。
三、經查，受刑人因犯如附表編號1至18所示之罪，先後經判處
    如附表編號1至18所示之刑，均經分別確定在案，且各罪均
    為裁判確定前所犯，有各該刑事判決書附卷可憑。又受刑人
    所犯各罪均不得易科罰金，茲據檢察官就附表所示各罪聲請
    定其應執行之刑，本院審核認其聲請正當，應依法定應執行
    之刑。
四、按刑罰之科處，應以行為人之責任為基礎，考量人之生命有
    限，刑罰對被告造成之痛苦程度，係以刑度增加而生加乘效
    果，而非等比方式增加，如以實質累加方式執行，刑責恐將
    偏重過苛，不符現代刑事政策及刑罰之社會功能，故透過定
    應執行刑，採限制加重原則，授權法官綜合斟酌被告犯罪行
    為之不法與罪責程度、各罪彼此間之關聯性（例如數罪犯罪
    時間、空間、各行為所侵害法益之專屬性或同一性、數罪對
    法益侵害之加重效應等）、數罪所反應被告人格特性與傾向
    、對被告施以矯正之必要性等，妥適裁量最終具體應實現之
    刑罰，以符罪責相當之要求。因此，法院於酌定執行刑時，
    應體察法律恤刑之目的，為妥適之裁量，俾符合實質平等原
    則（最高法院105年度台抗字第626號裁定意旨參照）。
五、查受刑人所犯如附表所示各罪，均係銀行法第125條之2第1
    項前段之背信罪，渠等罪質、侵害法益均同；並審酌受刑人
    其犯上開諸罪所反映相同之人格特質，所犯上開數罪俱屬相
    同之犯罪類型，於併合處罰時，其責任非難重複之程度甚高
    、實現刑罰經濟的功能，暨數罪對法益侵害並無特別加重之
    必要等總體情狀綜合判斷，依上開最高法院105年度台抗字
    第626號裁定意旨，在附表所示各罪宣告刑總和之上限等內
    、外部性界限，依刑法第51條第5款規定，定其應執行之刑
    如主文。
據上論斷，應依刑事訴訟法第477條第1項，刑法第2條第1項前段
、第53條、修正前刑法第51條第5款，裁定如主文。　　
中　　華　　民　　國　　110 　年　　5 　　月　　25　　日
                  刑事第十九庭  審判長法　官  曾淑華 
                                      法　官  許文章　　
                                      法　官  陳文貴
以上正本證明與原本無異。
如不服本裁定，應於收受送達後五日內向本院提出抗告狀。
                                      書記官  俞妙樺
中　　華　　民　　國　　110 　年　　5 　　月　　25　　日




















附表
編            號  1           2 3 罪            名  銀行法第125條之2第1項前段之背信罪 銀行法第125條之2第1項前段之背信罪 銀行法第125條之2第1項前段之背信罪 宣     告     刑  有期徒刑3年9月 有期徒刑3年6月 有期徒刑5年5月 犯   罪   日  期  94.09.05、 94.10.13、 95.05.10 98.01.23 95.09.05、 95.12.20 偵   查   機  關年   度   案  號  臺北地檢108年度偵字第12931、19160、20277號 臺北地檢108年度偵字第12931、19160、20277號 臺北地檢108年度偵字第12931、19160、20277號 最  後   事實審 法    院 臺灣高院 臺灣高院 臺灣高院  案    號 109年度金上重訴字第39號 109年度金上重訴字第39號 109年度金上重訴字第39號  判決日期 109年12月22日 109年12月22日 109年12月22日 確  定    判  決 法    院 最高法院 最高法院 最高法院  案    號 110年度台上字第2643號 110年度台上字第2643號 110年度台上字第2643號  判    決確定日期 110年4月21日 110年4月21日 110年4月21日 是否為得易科罰金之案件           否         否         　　          否 備           註  臺灣高檢110年度執字第63號 臺灣高檢110年度執字第63號 臺灣高檢110年度執字第63號           

　
　











編            號  4           5 6 罪            名  銀行法第125條之2第1項前段之背信罪 銀行法第125條之2第1項前段之背信罪 銀行法第125條之2第1項前段之背信罪 宣     告     刑  有期徒刑3年3月 有期徒刑3年4月 有期徒刑3年7月 犯   罪   日  期  106.02.18、 107.01.05 102.05.28、 103.03.21 102.11.29 偵   查   機  關年   度   案  號  臺北地檢108年度偵字第12931、19160、20277號 臺北地檢108年度偵字第12931、19160、20277號 臺北地檢108年度偵字第12931、19160、20277號 最  後   事實審 法    院 臺灣高院 臺灣高院 臺灣高院  案    號 109年度金上重訴字第39號 109年度金上重訴字第39號 109年度金上重訴字第39號  判決日期 109年12月22日 109年12月22日 109年12月22日 確  定    判  決 法    院 最高法院 最高法院 最高法院  案    號 110年度台上字第2643號 110年度台上字第2643號 110年度台上字第2643號  判    決確定日期 110年4月21日 110年4月21日 110年4月21日 是否為得易科罰金之案件           否         否         　　          否 備           註  臺灣高檢110年度執字第63號 臺灣高檢110年度執字第63號 臺灣高檢110年度執字第63號           














編            號  7           8 9 罪            名  銀行法第125條之2第1項前段之背信罪 銀行法第125條之2第1項前段之背信罪 銀行法第125條之2第1項前段之背信罪 宣     告     刑  有期徒刑3年11月 有期徒刑3年6月 有期徒刑3年3月 犯   罪   日  期  104.05.05、 104.05.06、 104.06.09、 104.06.22、 104.06.23、 104.06.25 105.11.01、 106.06.05、 106.10.26、 106.12.11 108.02.20、 108.02.21 偵   查   機  關年   度   案  號  臺北地檢108年度偵字第12931、19160、20277號 臺北地檢108年度偵字第12931、19160、20277號 臺北地檢108年度偵字第12931、19160、20277號 最  後   事實審 法    院 臺灣高院 臺灣高院 臺灣高院  案    號 109年度金上重訴字第39號 109年度金上重訴字第39號 109年度金上重訴字第39號  判決日期 109年12月22日 109年12月22日 109年12月22日 確  定    判  決 法    院 最高法院 最高法院 最高法院  案    號 110年度台上字第2643號 110年度台上字第2643號 110年度台上字第2643號  判    決確定日期 110年4月21日 110年4月21日 110年4月21日 是否為得易科罰金之案件           否         否         　　          否 備           註  臺灣高檢110年度執字第63號 臺灣高檢110年度執字第63號 臺灣高檢110年度執字第63號           












編            號  10          11 12 罪            名  銀行法第125條之2第1項前段之背信罪 銀行法第125條之2第1項前段之背信罪 銀行法第125條之2第1項前段之背信罪 宣     告     刑  有期徒刑3年3月 有期徒刑3年1月 有期徒刑3年2月 犯   罪   日  期  104.01.05、 104.01.05 106.05.10、 106.05.10 107.02.13 偵   查   機  關年   度   案  號  臺北地檢108年度偵字第12931、19160、20277號 臺北地檢108年度偵字第12931、19160、20277號 臺北地檢108年度偵字第12931、19160、20277號 最  後   事實審 法    院 臺灣高院 臺灣高院 臺灣高院  案    號 109年度金上重訴字第39號 109年度金上重訴字第39號 109年度金上重訴字第39號  判決日期 109年12月22日 109年12月22日 109年12月22日 確  定    判  決 法    院 最高法院 最高法院 最高法院  案    號 110年度台上字第2643號 110年度台上字第2643號 110年度台上字第2643號  判    決確定日期 110年4月21日 110年4月21日 110年4月21日 是否為得易科罰金之案件           否         否         　　          否 備           註  臺灣高檢110年度執字第63號 臺灣高檢110年度執字第63號 臺灣高檢110年度執字第63號           


　
　
　
　
　
　
　
　
　
　
　
　
編            號  13          14 15 罪            名  銀行法第125條之2第1項前段之背信罪 銀行法第125條之2第1項前段之背信罪 銀行法第125條之2第1項前段之背信罪 宣     告     刑  有期徒刑3年1月 有期徒刑3年3月 有期徒刑3年3月 犯   罪   日  期  107.03.12 107.03.23 107.10.29 偵   查   機  關年   度   案  號  臺北地檢108年度偵字第12931、19160、20277號 臺北地檢108年度偵字第12931、19160、20277號 臺北地檢108年度偵字第12931、19160、20277號 最  後   事實審 法    院 臺灣高院 臺灣高院 臺灣高院  案    號 109年度金上重訴字第39號 109年度金上重訴字第39號 109年度金上重訴字第39號  判決日期 109年12月22日 109年12月22日 109年12月22日 確  定    判  決 法    院 最高法院 最高法院 最高法院  案    號 110年度台上字第2643號 110年度台上字第2643號 110年度台上字第2643號  判    決確定日期 110年4月21日 110年4月21日 110年4月21日 是否為得易科罰金之案件           否         否         　　          否 備           註  臺灣高檢110年度執字第63號 臺灣高檢110年度執字第63號 臺灣高檢110年度執字第63號           















編            號  16          17 18 罪            名  銀行法第125條之2第1項前段之背信罪 銀行法第125條之2第1項前段之背信罪 銀行法第125條之2第1項前段之背信罪 宣     告     刑  有期徒刑3年3月 有期徒刑3年4月 有期徒刑3年6月 犯   罪   日  期  107.12.05 105.06.07~105.06.08、 105.10.05、 106.11.13、 107.02.14 106.07.31、 106.12.08、 107.01.30、 107.01.30 偵   查   機  關年   度   案  號  臺北地檢108年度偵字第12931、19160、20277號 臺北地檢108年度偵字第12931、19160、20277號 臺北地檢108年度偵字第12931、19160、20277號 最  後   事實審 法    院 臺灣高院 臺灣高院 臺灣高院  案    號 109年度金上重訴字第39號 109年度金上重訴字第39號 109年度金上重訴字第39號  判決日期 109年12月22日 109年12月22日 109年12月22日 確  定    判  決 法    院 最高法院 最高法院 最高法院  案    號 110年度台上字第2643號 110年度台上字第2643號 110年度台上字第2643號  判    決確定日期 110年4月21日 110年4月21日 110年4月21日 是否為得易科罰金之案件           否         否         　　          否 備           註  臺灣高檢110年度執字第63號 臺灣高檢110年度執字第63號 臺灣高檢110年度執字第63號